臺灣屏東地方法院刑事判決　　　　　　　 93年度訴字第663號
公　訴　人　臺灣屏東地方法院檢察署檢察官
被　　　告　甲○○　男　31歲.
被　　　告　乙○○　男　45歲.
公設辯護人　戊○○
被　　　告　己○○　男　40歲.
上列被告因竊盜等案件，經檢察官提起公訴（民國92年度偵字第
1213號），本院判決如下：
    主  文
己○○、甲○○共同攜帶兇器竊盜，各處有期徒刑拾月。
乙○○寄藏贓物，累犯，處有期徒刑拾月；又未經許可，持有可
發射子彈，具有殺傷力之改造手槍，累犯，處有期徒刑壹年貳月
，併科罰金新台幣壹拾萬元，罰金如易服勞役，以佰元即新台
幣玖佰元折算壹日。扣案改造手槍壹枝（槍枝管制編號00000000
00號，含彈匣壹個）、改造子彈壹顆，均沒收；應執行有期徒刑
壹年拾月，併科罰金新台幣壹拾萬元，罰金如易服勞役，以佰
元即新台幣玖佰元折算壹日。扣案改造手槍壹枝（槍枝管制編號
000000 0000 號，含彈匣壹個）、改造子彈壹顆，均沒收。
    事  實
一、乙○○前曾犯麻醉藥品等案，經假釋後出獄復經撤銷假釋，
    於民國八十九年八月八日入監執行殘刑有期徒刑一年七月一
    日，於九十一年二月十六日縮刑期滿執行完畢。緣己○○、
    甲○○共同意圖為自己不法之所有，於九十二年一月八日凌
    晨三時許，攜帶己○○所有，可供兇器使用之螺絲起子一支
    ，至屏東縣長治鄉德榮村煙墩巷五十號丙○○住處前，由甲○○把風，己○○持前述螺絲起子撬開丙○○所有，內裝布
    鞋八百雙、拖鞋二百雙、童鞋二百雙及襪子一百五十雙之車
    號八五五一─ＦＣ自小貨車車門後，竊取該車得手，彼等為
    藏放贓物，乃由甲○○與乙○○以電話聯絡，經徐某同意藏
    放前述物品後，甲○○乃引領己○○將該車駛往屏東縣麟洛
    鄉新田村新圍巷乙○○管領看顧之檳榔園，將前述竊得之鞋
    、襪交予知贓之乙○○寄藏於前述檳榔園工寮內，卸貨後己○○旋將竊得之前述貨車駛往長治鄉榮華村榮華國小旁棄置
    ，併將作案用之螺絲起子丟棄於榮華村不詳蔗園內，嗣至同
    日下午六時三十分，己○○、甲○○在前述檳榔園內，透過
    乙○○與不知情之買主丁○○、魏秀津商議價格時，為警持
    搜索票當場查獲己○○、甲○○二人，乙○○則乘隙逃逸，
    惟仍為警於其居住之工寮屋簷下裝置狗飼料之桶內，扣得其
    於不詳時、地即未經許可持有，可發射子彈具有殺傷力之改
    造手槍一枝（含彈匣一個）及具有殺傷力之改造子彈二顆。
二、案經屏東縣警察局屏東分局報請臺灣屏東地方法院檢察署檢
    察官偵查起訴。
    理  由
一、訊之被告己○○、甲○○及乙○○三人均矢口否認有何共同
    竊盜、寄藏贓物或持有槍彈等事，被告己○○辯稱僅係其一
    人持螺絲起子前往行竊，被告甲○○並不知情；被告甲○○
    辯稱伊僅受己○○之託將其載往竊案地點，不知潘某行竊云
    云；被告乙○○則辯稱伊不知潘、何二人載來之鞋、襪等物
    係屬贓物，且扣得之槍彈非其所有等。惟查：
（一）被害人丙○○於九十二年一月八日凌晨三時，在屏東縣長
      治鄉德榮村煙墩巷五十號前，失竊其所有內裝鞋、襪之八
      五五一─ＦＣ號自小貨車等情，業據被告己○○供承在案
      ，且核與被告等所不爭執之被害人丙○○於警、偵訊中指
      訴情節相符，併有贓物保管領結二紙及相片十幀附卷可明
      ，前述車、鞋及襪等物，均係贓物，核無疑義。
（二）次查被告甲○○係九十二年一月七日中午，即案發前一日
      即經被告己○○告知將竊取布鞋等物，其應允後即於翌日
      凌晨三時三十分許，騎乘機車載潘某前往行竊，得手後，
      被告甲○○再引領己○○將贓物載往乙○○管領之檳榔園
      藏放等情，業據其於九十二年一月八日警訊中自承在卷，
      且係其事前與乙○○聯絡等節，亦經其於偵查中供承在案
      （見九十二年一月九日訊問筆錄），是被告甲○○於本院
      審理中否認與己○○共同竊盜，及己○○於本院審理中證
      稱伊僅央求被告甲○○騎機車載往案發地點，甲○○並不
      知曉其欲行竊貨車云云，均顯係飾卸及迴護之詞，無足取
      信，此外並有前述一項之贓證物在案可資佐證，被告甲○○、己○○共同竊盜情事，洵堪認定。
（三）按被告以外之人於檢察事務官、司法警察官或司法警察調
      查中所為之陳述，與審判中不符時，其先前之陳述具有較
      可信之特別情況，且為證明犯罪事實存否所必要者，得為
      證據。刑事訴訟法第一百五十九條之二定有明文。而查被
      告乙○○於本院審理中固不諱言被告潘、何二人於案發凌
      晨寄放前述鞋、襪等物，惟矢口否認有何贓物認識，且被
      告甲○○於本院審理中公訴人訊問時供稱抵達檳榔園後，
      係其與己○○卸下鞋、襪等，之前聯絡寄放事宜時，未曾
      告知乙○○有偷的東西要寄放等語。然查甲○○於九十二
      年一月八日為警緝獲後，於司法警察調查中明確供述：其
      與己○○得手後，由其聯絡乙○○說朋友有偷到一批鞋子
      ，希望能寄放在其工寮內，乙○○答應後且亦參與搬貨下
      車等情，有其九十二年一月八日警訊筆錄在案可稽，是在
      此案發之初供顯有較可信情況，且為證明被告乙○○寄藏
      贓物犯罪事實存否所必要，甲○○於警訊中之供述，自得
      採為被告乙○○寄藏部分論罪之證據，參以被告潘、何二
      人，係案發當日之凌晨三時許之暗夜寄放大批鞋、襪，且
      卸貨後，被告己○○旋即將原小貨車駛離棄置等顯不符常
      情等舉以觀，被告乙○○所稱並無贓物認識云云，自為卸
      責之詞，無足憑信。
（四）末查被告乙○○雖辯稱扣案槍、彈非其所有，且槍枝經採
      驗結果亦無其指紋云云。惟查扣案槍、彈起獲地點，為被
      告乙○○已管領之一年餘之檳榔園，周有圍籬且有飼犬以
      資看守，業據其自承在案，而查藏放槍、彈之處係在工寮
      屋簷下狗飼料桶內之隱秘之處，是雖於本院審理中將扣案
      槍枝送驗採證有無指紋反應而無所獲，惟扣案槍、彈既係
      在被告乙○○其人及所飼犬隻看管且周有圍籬之檳榔園工
      寮飼料桶內查得，若謂非其所有，或係另有他人潛入藏放
      ，自屬匪夷所思，難以令人置信，其所辯非其所有云云，
      亦顯係飾卸之詞，無足取信。次查扣案槍、彈經送鑑驗結
      果，均具殺傷力（改造子彈二顆鑑驗耗損一顆），有內政
      部警政署刑事警察局九十二年二月二十日刑鑑字第０九二
      ００一五四０一號槍彈鑑定書一份在卷可明，被告乙○○
      未經許可持有槍、彈犯行，亦堪認定。
    綜右所述，被告等犯行，罪證確鑿，均堪認定。
二、按被告乙○○未經許可持有改造手槍行為後，槍砲彈藥刀械
    管制條例第十一條第四項於九十四年一月二十八日經公布生
    效修正刪除，且改列為同條例第八條第四項，惟其法定刑修
    正提高為三年以上十年以下有期徒刑，併科新台幣七百萬元
    以下罰金，經比較新舊法結果，以舊法有利於被告，其持有
    槍枝部分，自應適用修正前槍砲彈藥刀械管制條例第十一條
    第四項之規定，是核被告乙○○所為，係犯修正前槍砲彈藥
    刀械管制條例第十一條第四項、現行同條例第十二條第四項
    之罪及刑法第三百四十九條第二項之寄藏贓物罪。另按螺絲
    起子為金屬製成，堅硬尖銳，客觀上對人體具有一定之危險
    性，被告己○○、甲○○持以犯案，是核彼等所為，係犯刑
    法第三百二十一條第一項第三款之攜帶兇器竊盜罪。被告乙○○同時持有具殺傷力之改造槍、彈，為想像競合犯，應從
    一重論以未經許可持有改造手槍罪，其所犯二罪，犯意及構
    成要件均異，應分論併罰之。被告己○○、甲○○就竊盜犯
    行間，有犯意聯絡及行為分擔，均為共同正犯。又被告乙○○有前述事實欄所載論罪科刑及執行紀錄，有台灣高等法院
    被告全國前案紀錄表在卷可考，其於徒刑執行完畢後，五年
    以內再犯有期徒刑以上之罪，應依累犯規定論處並加重其刑
    。茲審酌被告三人犯罪所生之危害，犯後未坦白承認等之犯
    後態度及其他一切情狀等，爰分別量處如主文所示之刑，並
    就被告乙○○部分定其應執行之刑，且就其罰金刑部分諭知
    如易服勞役之折算標準。扣案之改造手槍一枝（槍枝管制編
    號0000000000號，含彈匣一個）及改造子彈一顆（鑑驗耗損
    一顆），係違禁物，應依刑法第三十八條第一項第一款規定
    宣告沒收之。另被告己○○等持以行竊之螺絲起子，業經丟
    棄，已據被告己○○供承在案，且無證據證明現尚存在，亦
    非違禁物，為免執行困難，爰不為沒收之諭知。至扣案之半
    成品子彈三顆，係玩具金屬空彈殼，無殺傷力，及已鑑驗耗
    損之改造子彈一顆，自亦無宣告沒收之必要，附予載明。末
    按被告己○○雖於本案判決前之九十三年六月九日，因犯攜
    帶兇器竊盜罪，經本院以九十三年度簡字第七八八號判處有
    期徒刑六月確定，有該案號判決正本一份附卷可考，惟查其
    犯罪時間為九十三年五月十七日，與本案行為時已相距一年
    有餘，自無何連續犯之裁判上一罪關係，附予述明。
據上論斷，應依刑事訴訟法第二百九十九條第一項前前段、修正
前槍砲彈藥刀械管制條例第十一條第四項、現行同條例第十二條
第四項、刑法第二條第一項但書、第十一條前段、第二十八條、
第三百二十一條第一項第三款、第三百四十九條第二項、第四十
二條第二項、第五十五條、第四十七條、第五十一條第五款、第
三十八條第一項第一款、罰金罰鍰提高標準條例第二條、現行法
規所定貨幣單位折算新台幣條例第二條，判決如主文。
本案經檢察官林津鋒到庭執行職務。
中　　華　　民　　國　　94　　年　　4 　　月　　27　　日
                  刑事第一庭    審判長法  官  潘正屏
                                      法  官  黃聖涵
                                      法  官  林世民
以上正本證明與原本無異。
如不服本判決應於收受本判決送達後十日內向本院提出上訴書狀
，其未敘述上訴理由者，並得於提起上訴後十日內向本院補提理
由書狀（均須按他造當事人之人數附繕本）「切勿逕送上級法院
」
中　　華　　民　　國　　94　　年　　4 　　月　　27　　日
                                     書記官  盧建新
附錄本判決論罪之法條：
刑法第321條第1項第3款
中華民國刑法第321條
犯竊盜罪而有左列情形之一者，處6 月以上、5 年以下有期徒刑
：
一  於夜間侵入住宅或有人居住之建築物、船艦或隱匿其內而犯
之者。
二  毀越門扇、牆垣或其他安全設備而犯之者。
三  攜帶兇器而犯之者。
四  結夥三人以上而犯之者。
五  乘火災、水災或其他災害之際而犯之者。
六  在車站或埠頭而犯之者。
前項之未遂犯罰之。
刑法第349條第2項
中華民國刑法第349條
收受贓物者，處 3 年以下有期徒刑、拘役或 500 元以下罰金。
搬運、寄藏、故買贓物或為牙保者，處 5 年以下有期徒刑、拘役
或科或併科1千元以下罰金。
因贓物變得之財物，以贓物論。
修正前槍砲彈藥刀械管制條例第11條第4 項
槍砲彈藥刀械管制條例第11條
未經許可，製造、販賣或運輸第四條第一項第一款所稱其他可發
射金屬或子彈具有殺傷力之各式槍砲者，處五年以上有期徒刑，
併科新台幣一千萬元以下罰金。
未經許可，轉讓出租或出借前項所列槍砲者，處三年以上十年以
下有期徒刑，併科新台幣七百萬元以下罰金。
意圖供自己或他人犯罪之用，而犯前二項之罪者，處無期徒刑或
七年以上有期徒刑，併科新台幣一千萬元以下罰金。
未經許可，持有寄藏或意圖販賣而陳列第一項所列槍砲者，處一
年以上七年以下有期徒刑，併科新台幣七百萬元以下罰金。
第一項至第三項之未遂犯罰之。
槍砲彈藥刀械管制條例現行法同條例第12條第4 項。
槍砲彈藥刀械管制條例第12條
未經許可，製造、販賣或運輸子彈者，處 1 年以上 7 年以下有
期徒刑，併科新台幣 500 萬元以下罰金。
未經許可，轉讓、出租或出借子彈者，處 6 月以上 5 年以下有
期徒刑，併科新台幣 300 萬元以下罰金。
意圖供自己或他人犯罪之用，而犯前二項之罪者，處 3 年以上
10 年以下有期徒刑，併科新台幣 700 萬元以下罰金。
未經許可，持有、寄藏或意圖販賣而陳列子彈者，處 5 年以下有
期徒刑，併科新台幣 300 萬元以下罰金。
第 1 項至第 3 項之未遂犯罰之。
